# 这种情况属于同一控制下合并吗

提问人：jeevun 时间：2012-09-06 10:08:46
甲公司有 27 个股东（ 24 个个人股东， 3 个法人股东），大股东为个人A，占49%。乙公司有 19 个个人股东，其中 17 个股东和甲公司股东相同，乙公司大股东为B，占44%。A和B为夫妻关系。。事实上，乙公司是A一手建立，只是名头挂在老婆下面，乙公司所有的经营和财务决策权都由A控制。现在甲公司要向乙公司的 19 个股东收购股权，收购价格是按评估报告确定的（当然这个评估价也有人为调节的因素），基本1:1.。。这属于同一控制下的合并吗

回答人：chenyiwei
回复 jeevun 的帖子
1 、证监会对于不同家族成员控制的企业之间（即使是夫妻之间）的合并是否构成同一控制下合并，是从严把握的。需要提供关于一致行动的确凿证据，否则仅仅根据一纸委托代持协议、一致行动协议等，是不能认可为同一控制的。即使是为了消除关联交易和同业竞争的需要，根据IPO监管要求收购其他家族成员控制的同类或上下游产业，一般也不认为是同一控制下的合并。
2 、对于除了该大股东夫妻以外的其他个人股东的收购，应根据这些个人股东与实际控制人夫妻的关系和经济利益互相独立程度等因素判断。但一般认定为非同一控制下的交易的可能性较大。由于这些个人股东尽管在两公司的股东名册上可能是同一人，但没有签署就该两家公司的财务经营政策相关事项采取一致行动的协议等，因此即使是同一人，在两家公司也不存在一致行动关系，不属于同一控制下合并中的“相同多方”。总体而言，可能性较大的是被界定为收购少数股权。

提问人：fanxu7788 时间：2012-09-07 12:16:45
回复 jeevun 的帖子
甲公司的大股东A与乙公司的大股东B具有夫妻关系，仅依此判定为同一控制下企业合并是不可能。完善证据建议寻找历史资料证据，不要更改现存的历史证据或补充过去证据。比如，历史上妻子是公务员或有其他任职单位的，其从未参预企业经营，在乙公司历史上重大经营决策中，没有决策记录，而决策者恰恰是其丈夫A等等。另外，建议咨询有经验律师。

回答人：chenyiwei
基本赞同。还可根据两个企业业务的关联度、日常经营的整合程度、资产人员业务的互相独立程度、关联交易的规模和频率、夫妻二人之间的财产关系是否为共有等因素综合分析和判断。